tr: Topuz/Sap tasarımı: Dairesel tutamak; Çubuk tutamak; Kup tutamak; Değişik topuz; Asma tutamak; Gömme tutamak; Halka tutamak; Yuvarlak topuz; Kare topuz; T çubuğu; Diğer
sv: Utförande på knopp/handtag: Draghandtag; Stånghandtag; Kopphandtag; Kreativ knopp; Hängande dragkedja; Infällt drag; Ringhandtag; Rund knopp; Fyrkantig knopp; T-stång; Övrigt
it: Design del pomello/maniglia: Maniglia pendente; Maniglia a corrimano; Maniglia a conchiglia; Pomello originale; Maniglia a pendolo; Maniglia a incasso; Maniglia ad anello; Pomello rotondo; Pomello quadrato; Barra a T; Altro
pt-PT: Design do punho/pega: Puxador redondo; Puxador de barra; Puxador de copo; Puxador de punho; Puxador pingente; Puxador embutido; Puxador em anel; Punho redondo; Punho quadrado; Barra em T; Outro
el: Σχέδιο κουμπιού/λαβής: Bail pull; Bar pull; Cup pull; Novelty knob; Pendant pull; Recessed pull; Ring pull; Στρογγυλό πόμολο; Τετράγωνο πόμολο; T-bar; Άλλο
bg-BG: Дизайн на дръжката/топката: Дръжка за теглене; Бар дръжка; Дръжка тип „чаша“; Модерно копче; Дръжка тип „висулката“; Вкопана дръжка; Дръжка тип „пръстен“; Кръгло копче; Квадратно копче; Т-образна греда; Други
pt-BR: Formato da alça/botão: Puxador de gaveta; Puxador de barra; Puxador redondo; Puxadores divertidos; Puxador de pingente; Puxador embutido; Puxador em anel; Maçaneta redonda; Puxador quadrado; Barra T; Outro
fr: Conception de bouton/poignée: Tirette; Barre de tirage; Poignée en demi-lune; Bouton fantaisie; Pendante; Encastrée; Anneau; Bouton rond; Bouton carré; Barre en T; Autre
ru: Конструкция ручки: Вытягивание дужки; Вытягивание штанги; Вытягивание чашки; Необычная ручка; Подвесной тяговый механизм; Утопленная ручка для вытягивания; Вытягивание кольца; Круглая ручка; Квадратная ручка; Т-образная; Другая
ko: 노브/핸들 디자인: 베일 손잡이; 막대형 손잡이; 컵모양 손잡이; 특이한 노브; 펜던트 손잡이; 리세스형 손잡이; 링 손잡이; 둥근 노브; 사각 노브; T바; 기타
ro-RO: Design mâner sferic/mâner: Suspendat; Tip bară; Tip scoică; Decorativ; Tip pandantiv; Încastrat; Tip inel; Buton rotund; Buton pătrat; În formă de T; Altele
zh-CN: 旋钮/手柄设计: 拉手; 拉杆; 杯状拉手; 创意旋钮; 吊式拉手; 嵌入式拉手; 环形拉手; 圆形旋钮; 方形旋钮; T型杆; 其他
zh-TW: 旋鈕/手柄設計: 提把; 拉桿; 杯把手; 新穎旋鈕; 吊墜把手; 嵌入式把手; 拉環; 圓形旋鈕; 方形旋鈕; T型桿; 其他
hu: Gombos vagy rendes fogantyú kialakítása: Díszes húzófogantyú; Rúd alakú húzófogantyú; Csésze alakú húzófogantyú; Divatos gomb; Függő alakú húzófogantyú; Süllyesztett húzófogantyú; Karika húzófogantyú; Kerek gomb; Szögletes gomb; T alakú rúd; Egyéb
fi: Nupin/kahvan muotoilu: Lankavedin; Tankovedin; Kuppivedin; Uutuusnuppi; Riippuvedin; Uppovedin; Rengasvedin; Pyörönuppi; Neliönuppi; T-palkki; Muu
lt-LT: Rankenėlės dizainas: Pasagos formos rankenėlė; Strypelio formos rankenėlė; Pusapvalė rankenėlė; Naujoviškos rankenėlė; Kabanti rankenėlė; Įfrezuojama rankenėlė; Rankenėlė su žiedu; Apvali rankenėlė; Kvadratinė rankenėlė; Dviejų tvirtinimo takų rankenėlės; Kita
cs: Design knoflíku/rukojeti: Vytahovací; Tyčové; Miskové; Moderní; Přívěskové; Zapuštěné; Kruhové; Kulatý knoflík; Čtvercový knoflík; Téčko; Jiné
da: Håndtagsdesign: Skuffehåndtag; Barhåndtag; Kophåndtag; Knophåndtag; Vedhængstræk; Forsænket træk; Ringhåndtag; Rundt håndtag; Firkantet håndtag; T-stang; Andet
es: Diseño de pomo/mango: Tirador colgante; Tirador de asa; Tiradores de cazo; Pomo decorativo; Tirador pendular; Tirador empotrado; Tirador de anilla; Pomo redondo; Pomo cuadrado; Barra en T; Otros
sk-SK: Dizajn kľučky/rukoväte: Rukoväť; Úchytka; Rukoväť; Ozdobná úchytka; Kľučka; Zapustená úchytka; Kruhová úchytka; Okrúhla úchytka; Štvorcová úchytka; Úchytka v tvare T; Iné
nb: Knott/håndtakdesign: Hank; Stanghåndtak; Kopphåndtak; Artig knott; Anhengshåndtak; Innfelt håndtak; Ringhåndtak; Rund knott; Firkantet knott; T-stang; Annet
vi: Thiết kế quả đấm/tay cầm cửa: Thanh cầm tủ kéo; Thanh kéo; Móc kéo; Núm Novelty; Thanh kéo dài; Kéo lõm; Vòng kéo; Núm tròn; Núm vuông; Thanh chữ T; Khác
ja: ノブ/ハンドルのデザイン: ベイル取っ手; バー取っ手; カップ取っ手; 奇抜なノブ; ペンダント取っ手; 埋め込み型取っ手; リング取っ手; 丸ノブ; 四角ノブ; Tバー; その他
hr-HR: Dizajn okrugle ručke / ručke: Ukrasne ručke za namještaj; Ravne ručke za namještaj; Okrugle ručke za namještaj; Moderne ručke; Ručke s privjeskom; Uvučene ručke; Prstenaste ručke; Okrugle ručke; Kvadratne ručke; T-ručka; Ostalo
en: Knob/Handle design: Bail pull; Bar pull; Cup pull; Novelty knob; Pendant pull; Recessed pull; Ring pull; Round knob; Square knob; T-bar; Other
th: การออกแบบปุ่มจับ/ที่จับ: มือจับเฟอร์นิเจอร์แบบลาย; มือจับเฟอร์นิเจอร์แบบแท่ง; มือจับเฟอร์นิเจอร์ทรงถ้วย; ปุ่มจับทรงแปลกใหม่; มือจับเฟอร์นิเจอร์แบบคันโยก; มือจับเฟอร์นิเจอร์แบบฝัง; มือจับเฟอร์นิเจอร์แบบห่วงฝัง; ปุ่มจับทรงกลม; ปุ่มจับทรงสี่เหลี่ยม; ทีบาร์; อื่นๆ
sl-SI: Zasnova gumba/ročaja: Potegnite varščino; Vlečna palica; Vlečni školjkasti; Poseben gumb; Vlečni obesek; Vlečni vgradni; Vlečni obroč; Okrogel gumb; Kvadratni gumb; Ročaj palica; Drugo
pl: Konstrukcja gałki/uchwytu: Uchwyt do drzwi kabłąkowy; Uchwyt do drzwi barowy; Cup pull; Nowoczesny uchwyt; Wiszący uchwyt; Wpuszczany uchwyt; Pierścieniowy uchwyt do drzwi; Okrągłe pokrętło; Kwadratowe pokrętło; Teownik; Inne
nl: Ontwerp knop/handgreep: Klassieke trekker; Staaftrekker; Bekertrekker; Hippe knop; Hangertrekker; Verzonken trekker; Ringtrekker; Ronde knop; Vierkante knop; T-staaf; Andere
de: Design des Knaufs/Griffs: Hängegriff; Stangengriff; Muldengriff; Unkonventioneller Knauf; Anhängergriff; Versenkter Griff; Ringgriff; Runder Knauf; Quadratischer Knauf; T-Leiste; Sonstiges